en: Engine valvetrain type: Cam-in-block; DOHC; OHV (pushrod); SOHC; Other
ja: エンジンバルブトレインタイプ: カムインブロック; DOHC; OHV (プッシュロッド); SOHC; その他
hu: Motor szelepvezérlés típusa: Blokkban lévő vezérműtengely; DOHC; OHV (nyomórudas); SOHC; Egyéb
zh-TW: 引擎氣門機構類型: 缸體內凸輪軸; DOHC; OHV (推桿); SOHC; 其他
el: Τύπος συστήματος βαλβίδων κινητήρα: Εκκεντροφόρος στο μπλοκ; DOHC; OHV (με ωστήρια); SOHC; Άλλο
nl: Motorklepbediening type: Onderliggende nokkenas; DOHC; OHV (stoterstang); SOHC; Overig
sl-SI: Tip ventilskega mehanizma motorja: Odmična gred v bloku; DOHC; OHV (s potisnimi palicami); SOHC; Drugo
pt-PT: Tipo de distribuição do motor: Árvore de cames no bloco; DOHC; OHV (haste impulsora); SOHC; Outro
pl: Typ układu rozrządu silnika: Wałek rozrządu w bloku silnika; DOHC; OHV (popychaczowy); SOHC; Inne
th: ประเภทระบบวาล์วของเครื่องยนต์: Cam-in-block; DOHC; OHV (พุชร็อด); SOHC; อื่นๆ
ru: Тип газораспределительного механизма: Распределительный вал в блоке цилиндров; DOHC; OHV (с толкателями); SOHC; Другое
ko: 엔진 밸브 트레인 유형: 캠 인 블록; DOHC; OHV(푸시로드); SOHC; 기타
de: Typ des Motorventiltriebs: Untenliegende Nockenwelle; DOHC; OHV (Stoßstange); SOHC; Sonstige
nb: Motorens ventilstyringstype: Kamaksel i blokk; DOHC; OHV (støtstang); SOHC; Annet
it: Tipo di distribuzione del motore: Albero a camme nel basamento; DOHC; OHV (aste e bilancieri); SOHC; Altro
es: Tipo de tren de válvulas del motor: Árbol de levas en el bloque; DOHC; OHV (varilla de empuje); SOHC; Otro
lt-LT: Variklio vožtuvų mechanizmo tipas: Skirstomasis velenas bloke; DOHC; OHV (su stūmikliais); SOHC; Kita
sv: Typ av ventilstyrning för motor: Kamaxel i motorblocket; DOHC; OHV (stötstång); SOHC; Annat
sk-SK: Typ ventilového rozvodu motora: Vačkový hriadeľ v bloku; DOHC; OHV (s rozvodovými tyčkami); SOHC; Iné
bg-BG: Тип на клапанния механизъм на двигателя: Разпределителен вал в блока; DOHC; OHV (с тласкачи); SOHC; Друго
fr: Type de distribution du moteur: Arbre à cames dans le bloc; DOHC; OHV (tige de culbuteur); SOHC; Autre
fi: Moottorin venttiilikoneiston tyyppi: Lohkon sisäinen nokka-akseli; DOHC; OHV (työntötanko); SOHC; Muu
cs: Typ ventilového rozvodu motoru: Vačka v bloku motoru; DOHC; OHV (s rozvodovými tyčkami); SOHC; Jiné
tr: Motor valf mekanizması tipi: Bloktan eksantrikli; DOHC; OHV (itici çubuklu); SOHC; Diğer
pt-BR: Tipo de trem de válvulas do motor: Comando no bloco; DOHC; OHV (varetas); SOHC; Outro
ro-RO: Tipul sistemului de distribuție al motorului: Arbore cu came în bloc; DOHC; OHV (tijă împingătoare); SOHC; Altele
vi: Loại hệ thống van động cơ: Cam trong lốc máy; DOHC; OHV (đũa đẩy); SOHC; Khác
hr-HR: Tip ventilskog mehanizma motora: Bregasta u bloku; DOHC; OHV (šipke podizača); SOHC; Ostalo
da: Motorens ventilstyringstype: Knastaksel i motorblok; DOHC; OHV (stødstang); SOHC; Andet
zh-CN: 发动机气门机构类型: 底置凸轮轴; DOHC; OHV（推杆）; SOHC; 其他